Inventaris van het archief van dr. F.E. Posthuma [levensjaren 1874-1943], 1909-1943 (1944)
Nationaal Archief, Den Haag
- Nevenfuncties, II.
  - Stukken betreffende zijn werkzaamheden ten behoeve van de Landbouw., B.
    - nationaal., 1.
      - als begunstiger van de landbouwhogeschool en de landbouwwetenschap., b.
        - Briefwisseling als voorzitter van het Huldigingscomité prof. J.H. Aberson, Wageningen 13 nov. 1928, met bijlagen., 24 sept. 1928-30 jan. 1932; 116; 1 omslag
        - Briefwisseling met dr. Z. Kamerling te Leeuwarden, voorvechter van een gezond landbouwwezen, oud-hoogleraar in de tropische landbouwkunde., 20 juli-15 nov. 1935; 117; 1 omslag
      - als ondervoorzitter van de Zuiderzeeraad., c.
        - Notulen, bestekken en briefwisseling, ontvangen en gevoerd als ondervoorzitter van de Zuiderzeeraad, met bijlagen., Dec. 1923-jan. 1927; 118-123; 6 omslagen
          - 28 dec. 1923-29 aug. 1924, 118
          - 8 nov. 1924-25 febr. 1925, 119
          - 30 juli 1925-10 dec. 1925, 120
          - 10 nov. 1925-6 mei 1926, 121
          - 14 mei 1926-28 juni 1926, 122
          - 17 aug. 1927-27 dec. 1927., 123
        - Circulaires ontvangen als lid van de commissie voor de bestudering van de uitgifte van de Zuiderzeegronden., 20 jan.-30 dec. 1927; 124; 1 omslag
        - Briefwisseling met het N.V. Aannemersbedrijf v/h H.J. Te Siepe te Winterswijk, inzake aanbestedingsmoeilijkheden., 16 febr.-1 mei 1928; 125; 1 omslag
        - Koninklijk Besluit, regiementen en naamlijsten van en betreffende de Zuiderzeeraad en hare commissies. gedrukt., Z.d; 126; 1 deel
        - Conclusie van het rapport Salland, uitgebracht door prof. L. van Vuuren in opdracht van de Kamer van Koophandel en Fabrieken voor Salland. Gedrukt., Sept. 1941; 127; 1 omslag
    - internationaal., 2.
      - als lid/bestuurslid van internationale landbouworganisaties., a.
        - Briefwisseling als lid van het Comité Central van de Alliance Coöperative Internationale, met bijlagen., 27 jan. 1920-2 sept. 1924; 128; 1 omslag
        - Briefwisseling als lid van de Nederlandse Commissie voor de Commission International d'Agriculture, met bijlagen., Febr. 1920-mrt. 1929; 129-130
          Dr. P., voorzitter van de F.N.Z., trok zich in febr. 1931 terug.
          - 20 febr. 1920-25 mrt 1927, 129
          - 15 mrt. 1927-23 mrt. 1929., 130
        - Briefwisseling in verband met de oprichting van een Conférence Internationale des Associations Agricoles "tot uitwisseling van gegevens over internationale landbouwvraagstukken"., 9 mrt. 1924-15 juli 1927; 131; 1 omslag
          Opgericht op initiatief van prof. E. Laur (Schweiz. Bauernverband) naast het Institut Intern. d'Agriculture en haar Commission Permanente, als 1e sectie van de Commission Intern. d'Agriculture te Parijs (organisatie intern, landbouwcongressen).
        - Briefwisseling als voorzitter van de landbouwcommissie van het Uitvoerend Comité van de Internationale Organisatie van Industriële Werkgevers en als voorzitter van de afd. Nederland van de Internationale Organisatie van Werkgevers in de Landbouw, met bijlagen., Aug. 1920-mei 1930; 132-135; 4 omslagen
          - 17 aug. 1920-13 jan. 1921, 132
          - 4 dec. 1920-10 dec. 1923, 133
          - 26 sept. 1921-30 jan. 1923, 134
          - 26 jan. 1924-8 mei 1930., 135
        - Briefwisseling als voorzitter van het Comité tot oprichting van een Internationale Organisatie van Werkgevers in de Landbouw., 13 sept. 1922-18 febr. 1924; 136; 1 omslag
          In okt. 1921 werd door de in Genève vergaderde werkgevers in Industrie en landbouw besloten, dat ook de laatsten zich internationaal zouden organiseren.
        - Briefwisseling als president van de Union International d'Agriculteurs., 15 juli 1927-27 mei 1929; 137; 1 omslag
      - als afgevaardigde bij- en bestuurslid van het Internationaal landbouwinstituut., b.
        - Rede en verslagen, uitgesproken en ontvangen als voorzitter van de Organisation International des Agriculteurs op de Algemene Vergadering van de Commission Consultative Agricole van het Internationaal Landbouw Instituut., Nov. 1925; 138; 1 omslag
        - Briefwisseling van het Institut International d' Agriculture., 7 okt. 1925-30 aug. 1929; 139; 1 omslag
        - Briefwisseling als afgevaardigde en voorzitter van de Commission Permanente Internationale des Associations Agricoles (C.I.P.A.) van het Institut International d'Agriculture, met bijlagen., Mrt. 1927-Aug. 1931; 140-141; 2 omslagen
          De C.I.P.A. is in nov. 1927 te Rome geinstalleerd. In dec. 1930 is dr. P. als voorzitter afgetreden.
          - 24 mrt. 1927-26 apr. 1928, 140
          - 26 sept. 1928-1 aug. 1931., 141
        - Briefwisseling met het Institut International d'Agriculture, met bijlagen., 28 sept. 1933-10 mrt. 1937; 142; 1 omslag
        - Rapporten van het Institut International d'Agriculture., 1925-1929; 143-144; 2 omslagen
          - 1925, 1926 en z.d., 143
            (gestencild)
          - 1928-1929, 144
            (gedrukt).
        - Briefwisseling, rapporten en verslagen, gevoerd en ontvangen als afgevaardigde naar de 11e Algemene Vergadering van het Internationaal Landbouwinstituut., Sept.-nov. 1932; 145; 1 omslag
        - Algemeen programma met regiementen en naamlijsten, van het Instituut International d'Agriculture. (gedrukt)., Nov. 1927; 146; 1 omslag
      - als afgevaardigde bij het Internationale Arbeidsbureau te Genève., c.
        - Verslagen van de 7e en 9e zitting van de Conseil d'Administration van het Bureau International du Travail., Apr.-okt. 1921; 147; 2 stukken in 1 omslag
        - Briefwisseling als Nederlands werkgeversafgevaardigde naar de 3e Internationale Arbeidsconferentie te Genève (okt.-nov. 1921), met bijlagen., 10 okt. 1921-11 okt. 1922; 148; 1 omslag
        - Verslagen van de zittingen van de Commission de l'Agriculture en de Commission du Charbon van de 3e Internationale Arbeidsconferentie., 31 okt.-11 nov. 1921; 149; 1 omslag
        - Verslagen van de zittingen van de 3e Internationale Arbeidsconferentie. Gedrukt., 25 okt. 1921 (1)-18 nov. 1921 (23); 150; 1 omslag
        - Preliminary report on Answer to the Questionnaire on vocational agricultural education., 1924; 151; 1 deel
          (gestencild).
  - Stukken betreffende zijn werkzaamheden ten behoeve van de Nijverheid., C.
    - als (oud-) voorzitter van de Maatschappij voor Nijverheid en Handel., 1.
      Gesticht in 1777 als de Ned. Mij. ter bevordering van de Nijverheid, later genaamd Mij. van Nijverheid, weer later Ned. Mij. voor Nijverheid en Handel dr. P. was voorzitter van 25 sept. 1919 tot 16 juni 1927.
      - Notulen en agenda's van de Maatschappij voor Nijverheid en Handel, met bijlagen., Sept. 1919-sept. 1927; 152-155; 4 omslagen
        - 25 sept. 1919-4 apr. 1922, 152
        - 1 juni 1922-30 sept. 1924, 153
        - 1 dec. 1924-12 juli 1926, 154
        - 25 juni 1926-20 sept. 1927., 155
      - Briefwisseling als (oud-) voorzitter van de Maatschappij voor Nijverheid en Handel., Juni 1919-mei 1939; 156-166; 11 omslagen
        - juni 1919-juli 1920, 156
        - juli 1920-juli 1921, 157
        - juli 1921-juni 1922, 158
        - juli 1922-mrt. 1923, 159
        - febr. 1923-mei 1924, 160
        - mei 1924-dec 1924, 161
        - dec. 1924-okt. 1925, 162
        - okt 1925-juli 1926, 163
        - juli 1926-apr. 1927, 164
        - apr. 1927-mrt. 1929, 165
        - juni 1929-mei 1939., 166
      - Briefwisseling als voorzitter van de Maatschappij voor Nijverheid en Handel met de A.N.W.B., Febr. 1925; 167; 1 omslag
      - Briefwisseling betreffende een op te richten gebouw voor de Maatschappij voor Nijverheid en Handel., 18 sept.-12 nov. 1926; 168; 1 omslag
      - Briefwisseling als voorzitter van het in april 1923 te Amsterdam gehouden Bezuinigingscongres, met bijlagen., 23 nov. 1922-23 apr. 1923; 169; 1 omslag
      - Briefwisseling als voorzitter van de Commissie inzake Doelmatig Overheidsbeheer, met bijlagen., Dec. 1924-okt. 1933; 170-171; 2 omslagen
        Op verzoek van het hoofdbestuur gevormd uit de Maatschappij voor Nijverheid en Handel.
        - 2 dec. 1924-14 jan. 1926, 170
        - 20 nov. 1926-23 okt. 1933., 171
    - als voorzitter van de Nijverheidsraad., 2.
      in de in 1919 opgerichte en door de regering erkende Nijverheidsraad (K.B. v. 4 sept. 1919 nrs. 49 & 50, Ned. Staatscourant van 8 sept.) hadden zittingvertegenwoordigers van de Mij. v. Nijverheid en Handel en van 3 werkgeversorganisaties. Dr. P. was voorzitter van 1921 tot okt. 1933.
      - Notulen en agenda's der vergaderingen van de Nijverheidsraad, met bijlagen., Okt. 1927-okt. 1933; 172-176; 5 omslagen
        - 21 okt. 1927-23 mrt. 1928, 172
        - 20 apr. 1928-14 sept. 1928, 173
        - 24 mei 1929-13 dec. 1929, 174
        - 9 jan. 1932-23 sept. 1932, 175
        - 18 nov. 1932-30 okt. 1933., 176
      - Briefwisseling en circulaires, gevoerd en ontvangen als voorzitter van de Nijverheidsraad, met bijlagen., Febr. 1923-dec. 1933; 177-189; 13 omslagen
        - 24 febr. 1923-14 juni 1924, 177
        - 26 juni 1924-17 juni 1925, 178
        - 6 sept. 1926-28 febr. 1927, 179
        - 7 sept. 1927-14 mrt. 1928, 180
        - 20 mrt. 1928-13 juli 1928, 181
        - 2 nov. 1928-27 febr. 1929, 182
        - 26 nov. 1930-30 jan. 1931, 183
        - 7 juli 1931-15 okt. 1931, 184
        - 14 okt. 1931-29 febr. 1932, 185
        - 3 mrt. 1932-23 juni 1932, 186
        - 14 juni 1932-31 dec. 1932, 187
        - 3 jan. 1933-30 mei 1933, 188
        - 21 aug. 1933-21 dec. 1933., 189
      - Notulen en briefwisseling, ontvangen en gevoerd als lid van de Spoorwegraad (dienstregelingscommissie)., 14 dec. 1923-12 jan. 1928; 190; 1 omslag
        Ingesteld bij. K.B. v. 13 mrt 1923 (Stbld. 66), dr. P. werd lid bij besl. v.d. Min. v. Waterst. v. 19 okt. 1923 nr. 394 afd. Spoorwegen, pltsv. lid bij idem van 16 apr. 1925 La. 1.
      - Rapport van de Nijverheidsraad aan de minister van Financiën inzake het ontwerp tariefwet 1924 (gedrukt), met bijlagen., Aug. 1924; 191; 1 omslag
      - Kamerstukken en krantenknipsels betreffende het op 3 april 1925 te 's-Gravenhage tussen Nederland en België" gesloten verdrag tot herziening van het verdrag te Londen van 1839, bijeengebracht als voorzitter van de Nijverheidsraad, met bijlagen., 29 okt. 1925-3 dec. 1926; 192; 1 omslag
    - als arbiter., 3.
      Zie ook no. 55, 66.
      - Afschriften van vonnissen en briefwisseling, ontvangen en gevoerd als voorzitter van een scheidsgerecht voor spoorwegpersoneel. (alf.)., Juli 1919-febr. 1923; 193-194; 2 omslagen
        - juli 1919-aug. 1922, 193
        - aug. 1922-febr. 1923., 194
      - Briefwisseling als arbiter in een geschil tussen de N.V. Landré en Glinderman, werktuig- en gereedschapshandel te Amsterdam, en R. E. de Jong, koopman te Sneek, met bijlagen., 18 febr. 1924-4 aug. 1925; 195; 1 omslag
      - Briefwisseling als voorzittervan de arbitrage-commissie in een geschil tussen de N.V. Maatschappij voor Zwavelzuurbereiding voorheen G.T. Ketjen en Co. te Amsterdam en ir. M.J.F.A. Calten te Amsterdam, met bijlagen., 13 mrt.-28 okt. 1925; 196; 1 omslag
      - Briefwisseling inzake zijn benoeming tot lid van het Centraal scheidsgerecht, zoals bedoeld in art. 48 van de Collectieve Arbeidsovereenkomst voor het Bakkersbedrijf 1929, met bijlagen., 10 dec. 1929-6 jan. 1930; 197; 1 omslag
      - Briefwisseling als voorzitter van de Contractscommissie van de Bond van Nederlandse Brouwerijen, met bijlagen., Mei 1931-april 1943; 198-199; 2 omslagen
        - 7 mei 1931-30 juni 1936, 198
        - 8 juli 1936-30 apr. 1943, 199
      - Briefwisseling als voorzitter van de Contractscommissie van de Bond van Nederlandse Brouwerijen inzake de moeilijkheden van de N.V. Gulpener Bierbrouwerij en de N.V. Brouwerij "De Sleutel", 6 juni 1935-1 febr. 1940; 200; 1 omslag
      - Briefwisseling als arbiter tussen de N.V. Beiersch Bierbrouwerij "De Amstel" contra de "Heineken's Bierbrouwerij Maatschappij N.V.", en de "Heinekens Bierbrouwerij N.V. " contra de "Vollenhoven's Bierbrouwerij N.V." en de "Van Vollenhoven's Bierbrouwerij N.V." contra de "N.V. Gulpener Bierbrouwerij"., 15 nov. 1935-18 mrt. 1941; 201; 1 omslag
      - Notulen en rapport van de commissie Posthuma tot onderzoek van de moeilijkheden tussen de directieleden van de N.V. Stoomspinnerijen en Weverijen v/h S.J. Spanjaard te Borne (gestencild)., 16 dec. 1938-25 mrt. 1939; 202; 1 omslag
      - Briefwisseling als voorzitter van voornoemde commissie., Nov. 1938-apr. 1940; 203-204; 2 omslagen
        - 18 nov. 1938-2 mrt. 1939., 203
        - 4 mrt. 1939-1 apr. 1940, met bijlage rapport Wildervanck de Blécourt., 204
    - als lid/bestuurslid van commissies en verenigingen voor toegepaste natuurwetenschap, crisismaatregelen, werkgeversbelangen en aanverwante aangelegenheden., 4.
      - Notulen en briefwisseling, ontvangen en gevoerd als lid der Commissie met opdracht te onderzoeken door welke maatregelen en in welke vorm het roegepast natuurwetenschappelijk onderzoek hier te lande in hoger mate dienstbaar kan worden gemaakt aan het algemeen belang., Sept. 1923-apr. 1932; 205-206; 2 omslagen
        De commissie is ingesteld bij beschikking van de Min. v. O.K. & W. van 30 juni 1923 nr. 2450 K.W., ontbonden bij idem van 2 apr. 1932 nr. 2450 K.W.
        - 13 sept. 1923-21 jan. 1928, 205
        - 27 febr. 1928-27 apr. 1932., 206
      - Rapporten van voornoemde commissie, en de als lid van de Commissievan Economische Politiek ontvangen notulen betreffende de Centrale Organisatie voor toegepaste natuurwetenschappelijk onderzoek., 6 jan. 1931-19 febr. 1932; 207; 1 omslag
      - Notulen, rapporten en briefwisseling, ontvangen en gevoerd als (oud) lid van de Nederlandse Centrale Organisatie voor Natuurwetenschappelijk Onderzoek., Apr. 1932-mei 1939; 208-209; 2 omslagen
        Benoemd bij K.B. v. 22 apr. 1932 nr. 4, eervol ontslagen bij K.B. v. 3 juli 1933 nr. 15.
        - Bestanddeel 1, 208
        - Bestanddeel 2, 209
      - Briefwisseling als praeadviseur van het Middenstandscongres juli 1921 te Rotterdam, met bijlagen., 17 jan. 1921-6 jan 1923; 210; 1 omslag
      - Ontwerp voor financiële en industriële wederopbouw van de Lederindustrie in Nederland., Juli 1922; 211; 1 omslag
      - Briefwisseling door W. Muuse en H.S. Sinclair betreffende een onderzoek naar werkloosheid onder sigarenmakers, met bijlagen., 19 mrt. 1931-31 dec. 1932; 212; 1 omslag
      - Briefwisseling als lid van het Nationaal Crisiscomité met rapport., 3 nov. 1931-mei 1937; 213; 1 omslag
        Het op initiatief van prinses Juliana opgerichte comité werd op 23 nov. 1931 geinstalleerd, op 9 juni 1936 opgeheven.
      - Briefwisseling met de vereniging van Reders van Schippersvaartuigen "IJmuiden" betreffende zijn bemiddeling bij het streven naar regeringssteun voor de visserij, met bijlagen., 19 mei 1932-mrt 1933; 214; 1 omslag
      - Briefwisseling als voorzitter van het Congres inzake het ontwerp van wet houdende maatregelen ter bevordering van een zoveel mogelijk evenredige vrachtverdeling :in de binnenscheepvaart, met bijlagen., Jan.-19 apr. 1933; 215; 1 omslag
      - Briefwisseling als voorzitter van het Comité van Aktie tot verbetering van de noodtoestand in het HORECAF bedrljf., Jan.-1935-dec. 1941; 216-217; 2 omslagen
        - 15 jan. 1935-31 jan. 1936, 216
        - 6 mei 1936-30 dec. 1941., 217
      - Briefwisseling als voorzitter van het "Comité van Aktie voor Versch Brood aan het ontbijt"., 30 jan. 1936-9 juni 1939; 218; 1 omslag
      - Circulaires, ontvangen van het Centraal Industrieel Verbond., 28 febr. 1923-30 dec. 1925; 219; 1 omslag
      - Briefwisseling met het Verbond van Nederlandse Werkgevers, met bijlagen., Nov. 1925-sept. 1939; 220-221; 2 omslagen
        1 jan. 1926 ontstaan uit samensmelting van de Ver. v. Ned. Werkgevers, het Verbond v. Ned. Fabrikantenverenigingen en het Centraal Industrieel Verbond.
        - 24 nov. 1925-22 juni 1929, 220
        - 27 juni 1929-16 sept. 1939., 221
      - Briefwisseling als lid van de "Commerciële Club" te 's-Gravenhage, met bijlagen., 5 jan. 1924-26 okt. 1931; 222; 1 omslag
      - Briefwisseling als lid van de vereniging Jan Pietersz. Coen., 25 mrt. 1925-24 mei 1938; 223; 1 omslag
        in mei opgericht ter uitvoering van het plan Deterding tot jaarlijkse uitzending op studiereis van een aantal jongelieden naar Ned. Indie, goedgekeurd bij K.B. v. 13aug. 1925 nr. 25.
      - Briefwisseling als bestuurslid van de vereniging "Nederland in den Vreemde"., 23 juli 1921-16 febr. 1926; 224; 1 omslag
      - Briefwisseling als lid/voorzitter van de vereniging "Nationaal Technisch Scheepvaartkundig Museum" te Rotterdam, met bijlagen., Juni 1924-juni 1932; 225; 1 omslag
        Opgericht in 1916, dr. P. was voorzitter van mei 1925 tot mei 1931.
      - Briefwisseling inzake de aktie tegen het wetsontwerp De Geer tot belastingheffen van Nederlanders in het buitenland, met bijlagen., 12 mei 1927-2 mrt. 1928; 226; lomslag
      - Briefwisseling als voorzitter van de Commissie van voorbereiding ener Organisatie van de Economische Voorlichtingsdienst., 11 sept. 1929-25 juni 1936; 227; 1 omslag
    - als aandeelhouder, commissaris of president-commissaris., 5.
      Zie ook de nrs. 53-56 en 97-99.
      - Briefwisseling als commissaris van de N.V. Nederlandse Rederij en Handel-Maatschappij te Scheveningen., 18 juli 1919-9 sept. 1924; 228; 1 omslag
        Directeur G. Pronk.
      - Briefwisseling als president-commissaris van de N.V. Hamburger en Co., Bankierskantoor, Amsterdam, met bijlagen., Okr. 1920-sept. 1936; 229-232; 4 omslagen
        - 11 okt. 1920-24 juli 1924, 229
        - 29 dec. 1924-31 dec. 1928, 230
        - 26 mrt. 1929-6 febr. 1932, 231
        - 2 juni 1932-12 sept. 1936., 232
      - Briefwisseling als commissaris van de Algemene Papier Maatschappij (Alpamy) Gerhard Loeber-G.H. Bührmann, te Amsterdam, metbijlagen., 10 jan.-26 mei 1922; 233; 1 omslag
      - Briefwisseling als commissaris van de Twentse Trust Maatschappij te Amsterdam, met bijlagen., 1 mei 1923-20 apr. 1934; 234; 1 omslag
      - Briefwisseling als commissaris van de N.V. Koninklijke Nederlandse Edelmetaalbedrijven Van Kempen, Begeer en Vos, met bijlagen., 15 juni 1923-9 juli 1924; 235; 1 omslag
      - Briefwisseling als president van het syndicaat tot Petroleumwinning in Roemenië (G.C.Meyer en W. Kisjes), met bijlagen., 15 mei 1924-13 jan. 1930; 236; 1 omslag
      - Briefwisseling als commissaris van de N.V. Droste's Cacao en Chocoladefabrieken, Haarlem., 5 juli 1928-26 april 1939; 237; 1 omslag
      - Briefwisseling als aandeelhouder van de in dec. 1930 gefailleerde N.V. Handel en Verhuur Maatschappij van Automobielen en Rijwielen te 's-Gravenhage (HEVVAR Torengerage), met bijlagen., Mrt. 1929-juli 1935; 238-239; 2 omslagen
        - 4 mrt 1929-25 juni 1931, 238
        - 26 juni 1931-13 juli 1935., 239
      - Briefwisseling als president-commissaris van de N.V. Houthandel v/h G. Key, Amsterdam, met bijlagen., Apr. 1920-mel 1941; 240-243; 4 omslagen
        - 22 apr. 1920-18 dec. 1929, 240
        - 6 jan. 1930-4 aug. 1933, 241
        - 12 mrt. 1934-26 juni 1937, 242
        - 24 juni 1937-27 mei 1941, 243
      - Briefwisseling als aandeelhouder van de Industrie Grondstoffen Maatschappij N.V. IGMY te Rotterdam., 11 mrt 1938-21 jan. 1941; 244; 1 omslag
      - Briefwisseling als commissaris van de N.V. Koninklijke Kwekerij Moerheim, v/h B.Ruys N.V. te Dedemsvaart., 26 apr. 1940-22 mei 1941; 245; 1 omslag
  - Stukken betreffende zijn werkzaamheden ten behoeve van de Handel., D.
    - als voorzitter van de Federatie van Nederlandse Kamers van Koophandel in het buitenland., 1.
      - Briefwisseling als voorzitter van de voorlopige Commissie tot bestudering van een mogelijk verband tussen de Nederlandse Kamers van Koophandel in het buitenland en als voorzitter van de Nederlandse Federatie van Kamers van Koophandel in het buitenland. (alf.)., 26 aug. 1920-17 mei 1935; 246-247; 2 omslagen
        - A- H, 246
        - I -S., 247
      - Verslagen van de jaarvergaderingen van de Federatie van Nederlandse Kamersvan Koophandel in het buitenland., 26 nov. 1920-31 juli 1931; 248; 1 omslag
      - Briefwisseling als voorzitter van de Federatie van Nederlandse Kamers van Koophandel in het buitenland., Juli 1921-mrt 1940; 249-252; 4 omslagen
        - 20 juli 1921-27 juni 1935, 249
        - 3 juli 1935-14 juli 1937, 250
        - 15 juli 1937-1 mrt. 1939, 251
        - 10 mei 1939-30 mrt. 1940., 252
      - Briefwisseling, notulen en agenda's, gevoerd en ontvangen als bestuurslid van de Nederlandse Organisatie voor de Internationale Kamers van Koophandel, met bijlagen, Juli 1921-jan. 1931; 253-255; 3 omslagen
        De organisatie is goedgekeurd bij K.B, v, 20 juni 1921 nr. 42.
        - 26 juli 1921-17 mrt 1928, 253
        - 22 mrt. 1928-12 dec. 1928, 254
        - 20 mrt. 1930-10 jan. 1931., 255
      - Briefwisseling betreffende het Holland Huis te Brussel, met bijlage, 10 jan.-3 febr. 1923; 256; 1 omslag
    - als voorzitter van het Centraal Instituut ter bevordering van het Normale Handelsverkeer tussen Nederland en Andere Landen, 2.
      Als opvolger van het comité voor Economisch Verweer in okt 1932 door de werkgevers opgericht, Tot 1 dec 1933 geheten: Centr. Inst. ter bevordering van het Normale Handelsverkeer tussen Ned. en Duitsland. Directeur F, Henny, na sept. 1937 S.J. Schoorl, na febr. 1940 mr. A. Kerkhoven.
      - Briefwisseling als voorzitter van de commissie uit de Nijverheidsraad inzake de consulaire dienst, over de handelsvoorlichting omtrent het buitenland., 10 febr. 1925-22 juni 1926; 257; 1 omslag
      - Briefwisseling als voorzitter van het comité Verloop "tot bevordering van de export", met bijlagen, 21 nov. 1930-7 juli 1932; 258; 1 omslag
      - Briefwisseling als voorzitter van het Cenvraal instituut ter bevorderirg van het Normale Handelsverkeer tussen Nederland en andere landen, met bijlagen., Okt. 1933-sept., 1940; 259-271; 13 omslagen
        - 4 okt. 1933-23 nov. 1934, 259
        - 2 nov. 1934-4 mei 1935, 260
        - 2 juli 1935-10 mrt. 1936, 261
        - 6 mrt. 1936-8 okt. 1936, 262
        - 9 okt. 1936-21 apr. 1937, 263
        - 26 apr. 1937-29 okt. 1937, 264
        - 30 okt. 1937-20 jan. 1938, 265
        - 25 jan. 1938-12 mei1938, 266
        - 16 mei 1938-29 nov. 1938, 267
        - 2 dec. 1938-8 mei 1939, 268
          met een staat van de op 1 mrt. 1939 bestaande Nederlandse handelsaccoorden.
        - 6 mei 1939-29 nov. 19393, 269
        - 1 dec. 1939-23 mrt 1940, 270
        - 26 mrt. 1940-27 sept. 1940., 271
      - Briefwisseling als voorzitter van het Centraal Instituut ter bevordering van het Normale Handelsverkeer gevoerd met de ministers van Economische Zaken., 16 juni 1934-1 okt. 1940; 272; 1 omslag
      - Briefwisseling betreffende sollicitaties naar de plaats van directeur van het Centraal Instituut ter bevordering van het Normale Handelsverkeer., 12 dec. 1939-27 jan. 1940; 273; 1 omslag
        Sollicitaties van mr. A. Kerkhoven, dr. J.A. Koert, dr. A. Roeterink, J.G. de Thouars, H.Th. Vreede en E. Waller.
      - Briefwisseling met en over B. Erkelens, oud vice-consul te Duisburg, betreffende Nederlandse export-propaganda en over de N.S.B., 8 okt. 1932-21 juni 1940; 274; 1 omslag
    - als lid van de commissie ter herziening van de Handelsverdragen en als lid van Handelsdelegaties., 3.
      - Notulen en briefwisseling, ontvangen en gevoerd als lid van de commissie voor de herziening van de handelsverdragen, met bijlagen., Juni 1924-juni 1932; 275-279; 5 omslagen
        - 12 juni 1924-31 jan. 1925, 275
        - 9 juni 1926-19 mei 1927, 276
        - 5 juli 1927-6 dec. 1928, 277
        - 4 juni 1928-22 dec. 1932, 278
        - 1 apr. 1932-30 juni 1932., 279